zh-CN: 军鼓响弦调节机构: 3 档位; 平行制动; 标准松紧器; Trick/GS 风格松紧器; 其他
sl-SI: Mehanizem mrežice malega bobna: 3-stopenjski; Vzporedno delovanje; Standardni mehanizem; Mehanizem Trick/GS; Drugo
hu: Pergődob-sodrony mechanizmusa: 3 állású; Párhuzamos működésű; Standard sodronyváltó; Trick/GS stílusú sodronyváltó; Egyéb
nb: Strammemekanisme for skarptrommesnare: 3-posisjons; Parallellmekanisme; Standard seide-utløser; Trick-/GS-stil seide-utløser; Annet
bg-BG: Механизъм на обтегача на струните на малкия барабан: 3-позиционен; Паралелно действие; Стандартно освобождаване; Освобождаване тип Trick/GS; Друго
el: Μηχανισμός φίλτρου ταμπούρου: 3 θέσεων; Παράλληλης δράσης; Τυπικό throw-off; Throw-off τύπου Trick/GS; Άλλο
tr: Trampet gergi tipi mekanizması: 3 konumlu; Paralel etkili; Standart açma kapama; Trick/GS stili açma kapama; Diğer
zh-TW: 小鼓響弦開關機制: 三段式; 平行式; 標準響弦開關; Trick/GS 樣式響弦開關; 其他
en: Snare drum strainer mechanism: 3-position; Parallel action; Standard throw-off; Trick/GS-style throw-off; Other
de: Mechanismus des Snare-Abhebers: 3-Positionen; Parallelabhebung; Standard-Abhebung; Trick/GS-Style-Abhebung; Andere
pt-BR: Caixa mecanismo do automático da esteira: 3 posições; Ação paralela; Automático padrão; Automático estilo Trick/GS; Outro
cs: Mechanismus sítka u virblu: Třípolohový; Paralelní; Standardní odklápěcí; Odklápěcí typu Trick/GS; Jiné
vi: Cơ chế căng dây trống bẫy: 3 vị trí; Hoạt động song song; Cần gạt tiêu chuẩn; Cần gạt kiểu Trick/GS; Khác
lt-LT: Mažojo būgno strainerio mechanizmas: 3 padėčių; Lygiagretus veikimas; Standartinis nuleidiklis; „Trick“ / GS stiliaus nuleidiklis; Kita
sv: Mekanism för virveltrummans avstängningsanordning: 3-läges; Parallell action; Standard sejarmekanik; Trick/GS-sejarmekanik; Övrigt
hr-HR: Mehanizam za sito doboša: S 3 položaja; Paralelno djelovanje; Standardni mehanizam za otpuštanje; Trick/GS mehanizam za otpuštanje; Ostalo
sk-SK: Mechanizmus sitka malého bubna: 3-polohový; Paralelná akcia; Štandardný napínač; Napínač v štýle Trick/GS; Iné
ru: Механизм машинки малого барабана: 3-позиционный; Параллельного действия; Стандартная машинка; Машинка в стиле Trick/GS; Другое
it: Meccanismo tenditore del fusto del rullante: A 3 posizioni; Ad azione parallela; Sgancio standard; Sgancio in stile Trick/GS; Altro
pt-PT: Mecanismo de tensão do tambor de tarola: 3 posições; Ação paralela; Automático padrão; Automático tipo Trick/GS; Outro
pl: Mechanizm naciągu werbla: 3-pozycyjny; Mechanizm równoległy; Standardowa maszynka; Maszynka w stylu Trick/GS; Inny
ko: 스네어 드럼 스트레이너 방식: 3단; 패럴렐 액션; 표준 스로오프; 트릭/GS 스타일 스로오프; 기타
fi: Virvelirummun mattokoneisto: 3-asentoinen; Rinnakkaistoiminen; Vakiomallinen mattokoneisto; Trick/GS-tyylinen mattokoneisto; Muu
fr: Mécanisme de déclencheur de caisse claire: 3 positions; Action parallèle; Déclencheur standard; Déclencheur de style Trick/GS; Autre
nl: Snaredrum strainer mechanisme: 3-standen; Parallelle actie; Standaard throw-off; Trick/GS-stijl throw-off; Anders
es: Mecanismo de tensión de la caja: 3 posiciones; Acción paralela; Tensor estándar; Tensor estilo Trick o GS; Otro
ja: スネアドラムのストレーナーメカニズム: 3ポジション; パラレルアクション; スタンダードストレイナー; Trick/GS スタイルストレイナー; その他
da: Seidingmekanisme for lilletromme: 3 positioner; Parallel action; Standard-throw-off; Trick/GS-style throw-off; Andet
ro-RO: Mecanism de acționare a cordarului pentru toba mică: 3 poziții; Acțiune paralelă; Mecanism standard; Mecanism de tip Trick/GS; Altele
th: กลไกปรับความตึงของกลองสแนร์: 3 ตำแหน่ง; พาราเรลแอกชัน; โทรว์ออฟแบบมาตรฐาน; โทรว์ออฟสไตล์ Trick/GS; อื่นๆ